---
title: "CD8postSlingshotMST"
author: "Roger Casals"
date: "2023-05-29"
output: 
  html_document:
    toc: true
    toc_depth: 5
    toc_float:
      collapsed: false
      smooth_scroll: true
---




```{r}


setwd("C:/Users/Roger Casals/OneDrive/Escriptori/UOC ROGER/2n semestre/TFM/26_5")


```



# Carreguem les llibreries necessàries i els paquets

```{r}

library(SeuratData)
library(SeuratDisk)
library(dyneval)
library(dynwrap)
library(dynmethods)
library(dyndimred)
library(dyno)
library(tidyverse)
library(tidyr)
library(ggplot2)
library(Matrix)
library(stats)
library(base)
library(Biobase)
library(BiocGenerics)
library(splines)
library(VGAM)
library(DDRTree)
library(irlba)


CD4totssubset <- LoadH5Seurat("totscd8.h5Seurat")
CD4totssubsetpre <- LoadH5Seurat("precd8.h5Seurat")
CD4totssubsetpost <- LoadH5Seurat("postcd8.h5Seurat")

```

# Fem el wrap de les dades


Per tal de convertir l'objecte Seurat en un objecte dynverse, utilitzem el següent codi:

```{r}

get_data <- function(obj, assay='RNA') {
  wrap_data <- wrap_expression(
    counts = t(obj@assays[[assay]]@counts),
    expression = t(obj@assays[[assay]]@data)
  )
  wrap_data <- add_grouping(
    wrap_data,
    obj$celltype.cnd
  )
  wrap_data <- add_dimred(
    wrap_data,
    dimred = as.matrix(obj@reductions$umap@cell.embeddings)
  )
  wrap_data
  
}


#Definim l'objecte dynverse que obtenim.
#dyn <- get_data(CD4totssubsetpre)

```



Ara ja tenim l'objecte dynverse. Seguint la "guideline", podem extreure que els mètodes més interessants per tal de realitzar l'anàlisi són:
Es demanen el número de gens, cèl·lules, la topologia esperada....

Comencem amb slingshot, que és el més usat, i veiem que pot tenir una 



## Slingshot

```{r}


dyn <- get_data(CD4totssubsetpost)


dataset <- dyn


#Calculem la trajectòria.
modelprova <- infer_trajectory(dyn, method="slingshot", seed = 99)


modelprova <- add_cell_waypoints(modelprova)



#Afegim dimred, que és la reducció de dimensió mitjançant "UMAP"
#modelprova <- modelprova %>% add_dimred(dyndimred::dimred_mds, expression_source = dyn$expression)

dyn <- add_grouping(
   dyn,
   dyn$grouping
 )


#Afegim com a root el "1" ja que hem vist mitjançant el "heatmap" que els gens que s'expressen son els corresponents a les "naive".  A més es diferencia perfectament.
model_rooted <- modelprova %>% add_root(root_milestone_id = c("2"))

#plot_dimred(model_rooted, grouping=dyn$grouping, expression_source=dyn$expression, label_milestones=T)


#plot_dimred(
 # model_rooted,
#  "pseudotime",
#  pseudotime = calculate_pseudotime(model_rooted),
#  expression_source = dyn$expression,
#  label_milestones = T)

model_rooted <- model_rooted %>% 
  add_dimred(dimred = as.matrix(CD4totssubsetpost@reductions$umap@cell.embeddings),
             expression_source = dyn$expression)


#plot_dimred(
#  model_rooted,
#  expression_source = dyn$expression,
#  grouping = dyn$grouping,
 # label_milestones = T)


#Representem gràficament el mètode, calculant el pseudotime.
sling <- plot_dimred(
  model_rooted,
  expression_source = dyn$expression,
  grouping = dyn$grouping,
  label_milestones = T)


#plot_dimred(
#  model_rooted,
 # "pseudotime",
#  pseudotime = calculate_pseudotime(model_rooted),
#  expression_source = dyn$expression,
 # label_milestones = T)



pseudo <- plot_dimred(model_rooted, "pseudotime",  pseudotime = calculate_pseudotime(model_rooted))
#pseudo


pseudotimesling <- calculate_pseudotime(model_rooted)
# Obtener solo los números del dataframe
pseudotimesling_numeros <- as.numeric(gsub("[^0-9.]+", "", pseudotimesling))


CD4totssubsetpost@meta.data$pseudotimesling <- pseudotimesling_numeros

data.pseudo <- as.data.frame(CD4totssubsetpost@meta.data)
ddd <- ggplot(data.pseudo, aes(pseudotimesling, reorder(celltype.cnd, pseudotimesling, median), fill=celltype.cnd)) + 
  geom_boxplot()



heatmap <- plot_heatmap(model_rooted, expression_source = dyn, grouping=dyn$grouping, features_oi = 40)
heatmap


```





### Pseudotime post slingshot

```{r}

pseudo | sling


ddd

```




## MST



```{r}

#Calculem la trajectòra
modelprova2 <- infer_trajectory(dyn, method="mst", seed=150)

#modelprova2 <- modelprova2 %>% add_dimred(dyndimred::dimred_mds, expression_source = dyn$expression)


model_rooted2 <- modelprova2 %>% add_root(root_milestone_id = c("M8"))

#plot_dimred(model_rooted2, grouping=dyn$grouping, expression_source=dyn$expression, label_milestones=T)


#plot_dimred(
#  model_rooted2,
#  "pseudotime",
#  pseudotime = calculate_pseudotime(model_rooted2),
#  expression_source = dyn$expression,
#  label_milestones = T)




model_rooted2 <- model_rooted2 %>% 
  add_dimred(dimred = as.matrix(CD4totssubsetpost@reductions$umap@cell.embeddings),
             expression_source = dyn$expression)

#plot_dimred(
 # model_rooted2,
#  expression_source = dyn$expression,
#  grouping = dyn$grouping,
 # label_milestones = T)


sling <- plot_dimred(
  model_rooted2,
  expression_source = dyn$expression,
  grouping = dyn$grouping,
  label_milestones = T)



#plot_dimred(
#  model_rooted2,
#  "pseudotime",
 # pseudotime = calculate_pseudotime(model_rooted2),
#  expression_source = dyn$expression,
#  label_milestones = T)



pseudo <- plot_dimred(model_rooted2, "pseudotime",  pseudotime = calculate_pseudotime(model_rooted2))


pseudotimesling <- calculate_pseudotime(model_rooted2)
# Obtener solo los números del dataframe
pseudotimesling_numeros <- as.numeric(gsub("[^0-9.]+", "", pseudotimesling))


CD4totssubsetpost@meta.data$pseudotimesling <- pseudotimesling_numeros

data.pseudo <- as.data.frame(CD4totssubsetpost@meta.data)
ddd <- ggplot(data.pseudo, aes(pseudotimesling, reorder(celltype.cnd, pseudotimesling, median), fill=celltype.cnd)) + 
  geom_boxplot()

ddd



heatmap <- plot_heatmap(model_rooted2, expression_source = dyn, grouping=dyn$grouping, features_oi=40)
heatmap

```




### Pseudotime post MST

```{r}

pseudo | sling

```


```{r}

library(SeuratWrappers)
library(monocle3)

set.seed(123)
#CD4totssubsetpre <- subset(CD4totssubset, celltype.cnd %in% c("pre_Naive", "pre_Treg", "pre_Th17", "pre_Tfh"))

#CD4totssubsetpre <- CD4totssubset 


CD4totssubsetpre <- CD4totssubsetpost


CD4totssubsetpre@meta.data$cluster_redefined <- CD4totssubsetpre@meta.data$cluster




totsCD4subsetpre <- as.cell_data_set(CD4totssubsetpre)

clustertotsCD4subsetpre <-plot_cells(totsCD4subsetpre,
           color_cells_by="celltype.cnd",
           label_groups_by_cluster=FALSE,
           group_label_size=5) + theme(legend.position="right")


nomstotsCD4subsetpre <- plot_cells(totsCD4subsetpre,
           color_cells_by="cluster_redefined",
           label_groups_by_cluster=FALSE,
           group_label_size=5)   +
 scale_color_manual(values=c("red","blue","green", "grey", "purple", "yellow", "black", "white", "maroon", "pink")) +
  theme(legend.position="right")
  
  
nomstotsCD4subsetpre | clustertotsCD4subsetpre

totsCD4subsetpre <- cluster_cells(totsCD4subsetpre, reduction_method = "UMAP")

totsCD4subsetpre <- learn_graph(totsCD4subsetpre  ,use_partition = FALSE)

abanstotsCD4subsetpre <- plot_cells(totsCD4subsetpre,
           color_cells_by="cluster_redefined",
           label_groups_by_cluster=FALSE,
           label_roots=FALSE,
           label_branch_points = FALSE,
           label_leaves=FALSE,
           group_label_size=5)





#totsCD4subsetpre <- order_cells(totsCD4subsetpre, reduction_method = "UMAP", root_cells = colnames(totsCD4subsetpre[,celltype.cnd=="pre_Naive"]))


#BUSCAR LA ROOT


list_cluster <- CD4totssubsetpre@active.ident

totsCD4subsetpre@clusters$UMAP$clusters <- list_cluster

#Posem com a root les pre_naive.

totsCD4subsetpre <- order_cells(totsCD4subsetpre, reduction_method = 'UMAP', root_cells = colnames(totsCD4subsetpre[,clusters(totsCD4subsetpre) == "post_CD8_mem"]))


#totsCD4subsetpre <- order_cells(totsCD4subsetpre, reduction_method = 'UMAP')

#totsCD4 <- order_cells(totsCD4, reduction_method = "UMAP", root_cells=colnames(totsCD4[,clusters(totsCD4) %in% c("0","1")]))



#totsCD4subsetpre <- order_cells(totsCD4subsetpre, reduction_method = "UMAP")

#install.packages("viridisLite", dependencies = TRUE)

library(viridisLite)
library(viridis)


provatotscd4subsetpre <- plot_cells(totsCD4subsetpre,
           color_cells_by="celltype.cnd",
           label_groups_by_cluster=FALSE,
           trajectory_graph_color = "black",
           show_trajectory_graph = TRUE,
           label_roots=FALSE,
           label_leaves=FALSE,
           group_label_size=5)


pseudototscd4subsetpre <- plot_cells(totsCD4subsetpre,
           color_cells_by="pseudotime",
           label_groups_by_cluster=FALSE,
           label_roots=FALSE,
           label_leaves=FALSE,
           group_label_size=5)

provatotscd4subsetpre | pseudototscd4subsetpre


totsCD4subsetpre$monocle3_pseudotime <- pseudotime(totsCD4subsetpre)

data.pseudototssubsetpre <- as.data.frame(colData(totsCD4subsetpre))

cd4totalggplotpre <- ggplot(data.pseudototssubsetpre, aes(monocle3_pseudotime, reorder(celltype.cnd, monocle3_pseudotime, median), fill=celltype.cnd)) +
  geom_boxplot()





pseudotimemonocle_numeros <- as.numeric(gsub("[^0-9.]+", "", pseudotime(totsCD4subsetpre)))

pseudotimemst <- calculate_pseudotime(model_rooted2)
prova2 <- calculate_pseudotime(model_rooted)

pseudotimesling_numeros <- as.numeric(gsub("[^0-9.]+", "", prova2))
pseudotimemst_numeros <- as.numeric(gsub("[^0-9.]+", "", pseudotimemst))


total <- cbind(pseudotimemonocle_numeros, pseudotimemst_numeros, pseudotimesling_numeros)

Monocle3_CD8_post <- pseudotimemonocle_numeros
MST_CD8_post <- pseudotimemst_numeros
Slingshot_CD8_post <- pseudotimesling_numeros
total <- cbind(Monocle3_CD8_post, MST_CD8_post, Slingshot_CD8_post)

total2 <- scale(total)
cor(total2)

cor(total, method="spearman")
```


